Minutes et répertoires du notaire Louis LE CAMUS, 25 mai 1605 - 18 octobre 1637 (étude XIV)
Archives nationales
- Minutes de Louis LE CAMUS, 1605 - 1637; MC/ET/XIV/1 - MC/ET/XIV/51
  - Minutes. 1616, MC/ET/XIV/18; registre
    - Testament de Geneviève Fraillon, veuve de Marceau Jacquet, juré du roi en l'office de maçonnerie, demeurant rue du Temple. Exécuteur testamentaire: son fils aîné Pierre Jacquet, trésorier et payeur de la gendarmerie de France., 8 août 1616; MC/ET/XIV/18
      Documents du Minutier central concernant les peintres, sculpteurs et graveurs au XVIIe siècle (1600-1650), par Marie-Antoinette Fleury et Martine Constans, tome II [études XI à XX, 2445 actes], Paris, Archives nationales, 2010, notice n°715 (instrument de recherche imprimé dématérialisé, certaines notices sont plus détaillées dans la version intégrale accessible en ligne par la rubrique 'Autres instruments de recherche', voir contexte dans le Plan d’orientation général - Notaires de Paris, guides thématiques du Minutier).
      Fraillon, Geneviève
  - Minutes. 1616, MC/ET/XIV/19; Document détérioré.
    - Déclaration de Pierre Lenormant, secrétaire de la chambre du roi, demeurant rue de la Verrerie, procureur de ses associés en l'académie militaire de la place Royale, suivant laquelle il a établi Maître Joseph Béjart, secrétaire de ladite académie, pour faire la recette de tous les deniers restant dus par les écoliers enregistrés ès registres de l'académie, tant au bureau tenu au faubourg Saint-Germain, qu'au bureau tenu près la place Royale, ces derniers étant déclarés avec les noms et demeures des écoliers sur deux petits registres pliés en long, montant celui du faubourg Saint-Germain à 6.395 livres 2 sols et celui de la place Royale à 1.278 livres 17 sols, et pour, en cas de non-paiement, faire le nécessaire auprès des refusants., 6 mars 1616; MC/ET/XIV/19
      Lenormant, Pierre
    - Déclaration suivant laquelle Joseph Béjart, secrétaire nommé pour faire la recette provenant des deniers de l'académie militaire établie par le commandement du roi, confesse que, outre les registres mentionnés en la commission à lui donnée ce jour par Pierre Lenormant, l'un des associés, il a reçu de celui-ci deux autres registres contenant chacun 192 promesses en blanc, pour enregistrer ceux qui se présenteront pour apprendre l'exercice et maniement du mousquet et de la pique aux bureaux tenus à Saint-Germain-des-Prés et près les Minimes de la place Royale; ces promesses seront remplies, celles du bureau du faubourg Saint-Germain par Étienne Brissart, celles du bureau de la place Royale par François (en blanc) que Lenormant a accepté sur la recommandation de Joseph Béjart qui se constitue leur caution et se déclare responsable des deniers qu'ils manieront; Lenormant accorde à Béjart la somme de 360 livres par an pour leurs gages, nourriture et entretenement, outre ce qui leur sera donné gratuitement par les écoliers., 6 mars 1616; MC/ET/XIV/19
      Madeleine Jurgens et Elisabeth Maxfield-Miller, Cent ans de recherches sur Molière, sur sa famille et sur les comédiens de sa troupe, Paris, Archives nationales, 1963, p. 631 (instrument de recherche imprimé dématérialisé, certaines notices sont plus détaillées dans la version intégrale accessible en ligne par la rubrique 'Autres instruments de recherche', voir contexte dans le Plan d’orientation général - Notaires de Paris, guides thématiques du Minutier).
      Béjart, Joseph
    - Testament de Thomasse Desercqs, marchande publique, femme de Pierre Du Breuil, maçon, demeurant rue Darnetal, malade, à la suite des 'battures commises en sa personne' par Noël Hannepeau, facteur d'instruments de musique., 30 juin 1616; MC/ET/XIV/19
      Documents du Minutier central concernant l'histoire de la musique (1600-1650), par Madeleine Jurgens, tome II [études XI à XX, 1900 actes], Paris, Archives nationales, 1974, p. 748 (instrument de recherche imprimé dématérialisé, certaines notices sont plus détaillées dans la version intégrale accessible en ligne par la rubrique 'Autres instruments de recherche', voir contexte dans le Plan d’orientation général - Notaires de Paris, guides thématiques du Minutier).
      Desercqs, Thomasse
    - GUISE (Cardinal de) § Transport, 12 août 1616; MC/ET/XIV/19
      Guise, Cardinal de
    - LORRAINE (Claude de) § Quittance, 17 août 1616; MC/ET/XIV/19
      quittance; Lorraine, Claude de
    - LORRAINE (Claude de) § Transport, 22 août 1616 - 23 août 1616; MC/ET/XIV/19
      Lorraine, Claude de
    - Confirmation par François Bordoni, sculpteur ordinaire du roi, demeurant dans l'enclos des Tuileries, de la donation faite à Smeralda Franqueville par contrat de mariage du 13 juillet 1611, après production, en présence de Lucia Bonny, veuve de Pierre Franqueville, sculpteur ordinaire du roi, et mère de Smeralda, de ses lettres de naturalité obtenues du roi à Fontainebleau en mai 1612, signées: ' Louis ' et, sur le repli, de la reine régente, sa mère, et de Ruzé, avec enregistrement à la Chambre des comptes, le 3 octobre, 26 août 1616; MC/ET/XIV/19
      Documents du Minutier central concernant les peintres, sculpteurs et graveurs au XVIIe siècle (1600-1650), par Marie-Antoinette Fleury et Martine Constans, tome II [études XI à XX, 2445 actes], Paris, Archives nationales, 2010, notice n°313 (instrument de recherche imprimé dématérialisé, certaines notices sont plus détaillées dans la version intégrale accessible en ligne par la rubrique 'Autres instruments de recherche', voir contexte dans le Plan d’orientation général - Notaires de Paris, guides thématiques du Minutier).
      Bordoni, François
    - Testament de François Bordoni, sculpteur ordinaire du roi, fait en état de maladie. Sa femme, tutrice de leur fils Pierre Bordoni, recevra tout ce qui lui sera dû à son décès, et pourra vendre tous ses biens en France ' pour, ce fait, s'en retourner par sa dite femme et mener leur dit fils à Florence, en Italie, leur patrie, et y demeurer le reste de leurs jours '. Francini, intendant des grottes et fontaines des châteaux et bâtiments du roi et contrôleur de la maison de la reine mère, est subrogé tuteur de son fils. Ses parents jouiront des acquisitions faites en Italie, qui reviendront, après leur décès, à son fils Pierre [cf. no 358 concernant son fils.] et, s'il meurt sans enfants, aux parents de son côté., 27 août 1616; MC/ET/XIV/19
      Documents du Minutier central concernant les peintres, sculpteurs et graveurs au XVIIe siècle (1600-1650), par Marie-Antoinette Fleury et Martine Constans, tome II [études XI à XX, 2445 actes], Paris, Archives nationales, 2010, notice n°314 (instrument de recherche imprimé dématérialisé, certaines notices sont plus détaillées dans la version intégrale accessible en ligne par la rubrique 'Autres instruments de recherche', voir contexte dans le Plan d’orientation général - Notaires de Paris, guides thématiques du Minutier).
    - DUBOYS (Antoine charpentier § Marché de charpentier, 29 août 1616; MC/ET/XIV/19
      marché; Duboys, Antoine
    - BEAUMANOIR (Charles), évêque du Mans, abbé de Beaulieu § Marché de fournitures de bouche, 31 août 1616; MC/ET/XIV/19
      marché; Lavardin, Charles de Beaumanoir de (1586-1637)
    - CHEVREUSE (Duc de) § Quittance, 2 septembre 1616; MC/ET/XIV/19
      quittance; Chevreuse, Claude de Lorraine (1578-1657, duc de)
    - MONTGOMMERY (R/re/ Jacques de...) § Vente; (2 actes), 18 octobre 1616; MC/ET/XIV/19
      acte de vente; Montgommery, Jacques de
    - GUÉRIN (Tristan) conseiller de la reine Marguerite § Obligation, 5 novembre 1616; MC/ET/XIV/19
      obligation; Guérin, Tristan
    - LORRAINE (Louis de) Archevêque de Reims § Quittance, 19 novembre 1616; MC/ET/XIV/19
    - LORRAINE (Claude de) § Transport. 22, 25 et 26 novembre, 26 décembre 1616., 22 novembre 1616 - 26 décembre 1616; MC/ET/XIV/19
    - GUÉNÉGAUD (Gabriel de) seigneur de Plessis-Belleville § Ratification, 25 novembre 1616; MC/ET/XIV/19
      Guénégaud, Gabriel de
    - COULANGES (Philippe de) § Ratification, 25 novembre 1616; MC/ET/XIV/19
      ratification; Coulanges, Philippe de (1572-1636)
    - AMELOT (Nicolas) maître maçon § Devis de maçonnerie, menuiserie etc., 19 décembre 1616; MC/ET/XIV/19
      devis; Amelot, Nicolas
  - Minutes. 1617, MC/ET/XIV/20; registre
    - Accord entre Guillaume Wittenbroot, marchand flamand, demeurant à Anvers, logé en la maison de la pompe sur le Pont-Neuf, et Melchior De Aguixx, marchand bourgeois de Paris, son créancier, relatif à des caisses de peintures qu'il a fait venir d'Anvers et dont il le nantit, ainsi qu'au droit de vendre quatre loges de la halle couverte de la foire Saint-Germain., 1er février 1617; MC/ET/XIV/20
      Documents du Minutier central concernant les peintres, sculpteurs et graveurs au XVIIe siècle (1600-1650), par Marie-Antoinette Fleury et Martine Constans, tome II [études XI à XX, 2445 actes], Paris, Archives nationales, 2010, notice n°608 (instrument de recherche imprimé dématérialisé, certaines notices sont plus détaillées dans la version intégrale accessible en ligne par la rubrique 'Autres instruments de recherche', voir contexte dans le Plan d’orientation général - Notaires de Paris, guides thématiques du Minutier).
    - Testament d'Edme Symoneau, peintre, demeurant aux cultures du Temple, fait en état de maladie. Legs universel à son frère, Sébastien Symoneau, marchand fripier., 22 septembre 1617; MC/ET/XIV/20
      Documents du Minutier central concernant les peintres, sculpteurs et graveurs au XVIIe siècle (1600-1650), par Marie-Antoinette Fleury et Martine Constans, tome II [études XI à XX, 2445 actes], Paris, Archives nationales, 2010, notice n°2047 (instrument de recherche imprimé dématérialisé, certaines notices sont plus détaillées dans la version intégrale accessible en ligne par la rubrique 'Autres instruments de recherche', voir contexte dans le Plan d’orientation général - Notaires de Paris, guides thématiques du Minutier).
  - Minutes. 1617, MC/ET/XIV/21
    - Cautionnement par Guillaume Wittenbroot, marchand de peintures, demeurant à Anvers, logé à Paris en la maison de la pompe, paroisse Saint-Germain-l'Auxerrois, auprès de Melchior De Aguixx et Nicolas de Coquiel, marchands bourgeois de Paris, de l'honnêteté et loyauté de Jean Gheerts, bourgeois d'Anvers, qu'ils ont commis à la vente de peintures dont Wittenbroot les a nantis pour ce qu'il leur doit., 3 février 1617; MC/ET/XIV/21
      Documents du Minutier central concernant les peintres, sculpteurs et graveurs au XVIIe siècle (1600-1650), par Marie-Antoinette Fleury et Martine Constans, tome II [études XI à XX, 2445 actes], Paris, Archives nationales, 2010, notice n°609 (instrument de recherche imprimé dématérialisé, certaines notices sont plus détaillées dans la version intégrale accessible en ligne par la rubrique 'Autres instruments de recherche', voir contexte dans le Plan d’orientation général - Notaires de Paris, guides thématiques du Minutier).
    - Déclaration de Melchior De Aguixx et Nicolas de Coquiel, marchands, demeurant respectivement rue Simonle- Franc et rue Beaubourg, et créanciers de Guillaume Wittenbroot, marchand flamand, demeurant à Anvers, le premier pour 10 288 l. plus les intérêts et 2 682 l. 12 s., ' change et rechange d'icelle ', et le second pour 650 écus en deux lettres de change et 12 007 l. 10 s. par promesse et sentence des juges consuls, avec les intérêts. En nantissement, Wittenbroot leur remet ' certaines marchandises de peintures ' et leur en fournira d'autres à vendre à la foire Saint-Germain, qui commence ce jour, et ils garderont le produit de la vente en acompte sur leurs créances. Jean Gheerts, bourgeois d'Anvers, pourvu des factures, tiendra fidèle compte, vendra les marchandises et recevra 60 s. par jour. De Aguixx recevra les comptes et partagera avec Coquiel le produit de la vente., 3 février 1617; MC/ET/XIV/21
      Documents du Minutier central concernant les peintres, sculpteurs et graveurs au XVIIe siècle (1600-1650), par Marie-Antoinette Fleury et Martine Constans, tome II [études XI à XX, 2445 actes], Paris, Archives nationales, 2010, notice n°610 (instrument de recherche imprimé dématérialisé, certaines notices sont plus détaillées dans la version intégrale accessible en ligne par la rubrique 'Autres instruments de recherche', voir contexte dans le Plan d’orientation général - Notaires de Paris, guides thématiques du Minutier).
    - Accord de Melchior De Aguixx avec Guillaume Wittenbroot, pour la vente des peintures données en nantissement le 3 février.- La vente a rapporté 3 660 l. 9 s. sur lesquelles De Aguixx n'a touché que 1 940 l. Ayant eu 1 398 l. 16 s. de frais, il a remis, pour ses affaires et son retour à Anvers, les 541 l. 4 s. restant à Wittenbroot, qui reste débiteur de Coquiel et De Aguixx. Wittenbroot hypothèque donc tous ses tableaux et peintures à Paris, tant chez De Aguixx que dans les greniers de l'abbaye Saint-Germain-des-Prés, pour lesquels de nouvelles factures ont été faites, car Wittenbroot a vendu quelques pièces pour régler des dettes. Gheerts a été payé de ses vacations de vente des peintures., 15 avril 1617; MC/ET/XIV/21
      Documents du Minutier central concernant les peintres, sculpteurs et graveurs au XVIIe siècle (1600-1650), par Marie-Antoinette Fleury et Martine Constans, tome II [études XI à XX, 2445 actes], Paris, Archives nationales, 2010, notice n°611 (instrument de recherche imprimé dématérialisé, certaines notices sont plus détaillées dans la version intégrale accessible en ligne par la rubrique 'Autres instruments de recherche', voir contexte dans le Plan d’orientation général - Notaires de Paris, guides thématiques du Minutier).
  - Minutes. 1618, MC/ET/XIV/22; registre
  - Minutes. 1618, MC/ET/XIV/23
    - Accord de Melchior de Aguixx, demeurant rue Simon-le-Franc, avec Guillaume Wittenbroot logé à Saint- Germain-des-Prés chez un sellier, pour la vente de peintures dont ce dernier l'a nanti, dans les halles couvertes de la foire Saint-Germain, sous le contrôle de Claude Pontheron, marchand orfèvre, et Louis Requesens, marchand, qui lui remettra le produit de la vente., 7 février 1618; MC/ET/XIV/23
      Documents du Minutier central concernant les peintres, sculpteurs et graveurs au XVIIe siècle (1600-1650), par Marie-Antoinette Fleury et Martine Constans, tome II [études XI à XX, 2445 actes], Paris, Archives nationales, 2010, notice n°612 (instrument de recherche imprimé dématérialisé, certaines notices sont plus détaillées dans la version intégrale accessible en ligne par la rubrique 'Autres instruments de recherche', voir contexte dans le Plan d’orientation général - Notaires de Paris, guides thématiques du Minutier).
      Aguixx, Melchior de; Wittenbroot, Guillaume; Pontheron, Claude; Requesens, Louis
    - Promesse par Michel Perdrix, compagnon sculpteur, demeurant chez Pierre Collot, maître sculpteur rue d'Anjou, culture du Temple, et le représentant, à Paul Jubillo, maître menuisier, demeurant au faubourg Saint-Honoré, de sculpter pour la Saint-Jean-Baptiste et moyennant 400 l., deux grandes figures de 6 pieds de haut figurant Saint Dominique et Saint Thomas, pour le retable du grand autel de l'église des Jacobins réformés, orné de quatre colonnes composites et leurs pilastres, et deux chapiteaux ioniques, colonnes semblables à celles au-dessus du grand pavillon du jardin des Tuileries., 9 février 1618; MC/ET/XIV/23
      Documents du Minutier central concernant les peintres, sculpteurs et graveurs au XVIIe siècle (1600-1650), par Marie-Antoinette Fleury et Martine Constans, tome II [études XI à XX, 2445 actes], Paris, Archives nationales, 2010, notice n°1671 (instrument de recherche imprimé dématérialisé, certaines notices sont plus détaillées dans la version intégrale accessible en ligne par la rubrique 'Autres instruments de recherche', voir contexte dans le Plan d’orientation général - Notaires de Paris, guides thématiques du Minutier).
      Perdrix, Michel; Collot, Pierre; Jubillo, Paul
    - Décharge d'intérêts civils par André Gautier, peintre, demeurant rue aux Ours, à Jean Bassonot, peintre, demeurant rue de Poitou, à la suite d'excès et voies de fait, moyennant 18 l.: 9 comptant, 9 dans un mois., 19 juin 1618; MC/ET/XIV/23
      Documents du Minutier central concernant les peintres, sculpteurs et graveurs au XVIIe siècle (1600-1650), par Marie-Antoinette Fleury et Martine Constans, tome II [études XI à XX, 2445 actes], Paris, Archives nationales, 2010, notice n°883 (instrument de recherche imprimé dématérialisé, certaines notices sont plus détaillées dans la version intégrale accessible en ligne par la rubrique 'Autres instruments de recherche', voir contexte dans le Plan d’orientation général - Notaires de Paris, guides thématiques du Minutier).
      Gautier, André; Bassonot, Jean
  - Minutes. 1619, MC/ET/XIV/24; registre
    - MAUPEOU (Gilles de) conseiller au Pt. § mariage de Gilles de MAUPEOU fils de filles de M. Int. et contr. des fin. et Marie de MORELY son ep. avec Anne de CREIL fille de feu J. de CR. conseiller secrétairedu Roi m/on/ Cour de Fi. et Adrianne GAMYN son ep. Signature de Jer. de MAC. cousin maternel à cause de sa femme, 24 janvier 1619; MC/ET/XIV/24
      contrat de mariage; Maupeou, Gilles de
    - Bail pour 6 ans depuis la Saint-Martin par Thomas Francine, ingénieur du roi et surintendant des fontaines et grottes du roi, demeurant rue Michel-le-Comte, à Pierre Le Vasseur, laboureur à Brainche, paroisse de Villemareuil, d'une ferme nommée Grand Orme à Monceaux, et de plusieurs pièces de terres, au loyer annuel de 200 l., 1er février 1619; MC/ET/XIV/24
      Documents du Minutier central concernant les peintres, sculpteurs et graveurs au XVIIe siècle (1600-1650), par Marie-Antoinette Fleury et Martine Constans, tome II [études XI à XX, 2445 actes], Paris, Archives nationales, 2010, notice n°836 (instrument de recherche imprimé dématérialisé, certaines notices sont plus détaillées dans la version intégrale accessible en ligne par la rubrique 'Autres instruments de recherche', voir contexte dans le Plan d’orientation général - Notaires de Paris, guides thématiques du Minutier).
      Francine, Thomas; Le Vasseur, Pierre
    - Constitution par Grégoire de Béthune, violon ordinaire de la chambre du roi, demeurant au carrefour du Chevalier-du-Guet, et par Jeanne Cresson, sa femme, à François Leschassier, aussi violon ordinaire de la chambre du roi, demeurant rue Saint-Bon, de 100 livres de rente, à prendre sur une maison sise dans l'île du Palais, devant le quai de la Mégisserie, moyennant 1.600 livres., 21 février 1619 - 30 janvier 1621; MC/ET/XIV/24
      À la suite:
      1621, 30 janvier. Quittance par Elisabeth Barote, veuve de François Leschassier, demeurant rue des Gravilliers, de 1.600 livres pour rachat de la rente.
      Documents du Minutier central concernant l'histoire de la musique (1600-1650), par Madeleine Jurgens, tome II [études XI à XX, 1900 actes], Paris, Archives nationales, 1974, p. 184 (instrument de recherche imprimé dématérialisé, certaines notices sont plus détaillées dans la version intégrale accessible en ligne par la rubrique 'Autres instruments de recherche', voir contexte dans le Plan d’orientation général - Notaires de Paris, guides thématiques du Minutier).
      Béthune, Grégoire de; Cresson, Jeanne; Leschassier, François
    - Transport par Claude Dubois, bourgeois de Paris, demeurant rue Quincampoix, à Edmé Laurendel, valet de chambre du roi, demeurant au Marché-Neuf, du droit de bail à lui fait par Grégoire de Béthune, violon ordinaire de la chambre du roi, de la maison dans laquelle il demeure actuellement., 14 mars 1619; MC/ET/XIV/24
      Dubois, Claude; Laurendel, Edmé
    - Contrat de mariage entre Denis Boutemie, maître orfèvre, demeurant sur le pont aux Changeurs, et Geneviève Riou, fille d'André Riou, maître vitrier, demeurant rue Montmartre. Parmi les témoins, Jean Riou, peintre sur verre, frère de la future., 29 mai 1619; MC/ET/XIV/24
      Documents du Minutier central concernant les peintres, sculpteurs et graveurs au XVIIe siècle (1600-1650), par Marie-Antoinette Fleury et Martine Constans, tome II [études XI à XX, 2445 actes], Paris, Archives nationales, 2010, notice n°1936 (instrument de recherche imprimé dématérialisé, certaines notices sont plus détaillées dans la version intégrale accessible en ligne par la rubrique 'Autres instruments de recherche', voir contexte dans le Plan d’orientation général - Notaires de Paris, guides thématiques du Minutier).
      Boutemie, Denis
  - Minutes. 1619, janvier - 1619, juillet, janvier 1619 - juillet 1619; MC/ET/XIV/25
    - Promesse de Melchior De Aguixx, demeurant rue Sainte-Avoye, paroisse Saint-Nicolas-des-Champs, à Guillaume Wittenbroot logé à la Croix de Fer, rue Saint-Martin, même paroisse, et à Louis Requesens, marchand logé au cul-de-sac adjacent à la rue Neuve-Saint-Merri, de vendre les peintures dont il est nanti, dans des loges couvertes de la foire Saint-Germain dont le bail judiciaire a été adjugé à Requesens qui tiendra un livre journal. De Aguixx en recevra l'argent en déduction de ce qui lui est dû., 4 février 1619; MC/ET/XIV/25
      Documents du Minutier central concernant les peintres, sculpteurs et graveurs au XVIIe siècle (1600-1650), par Marie-Antoinette Fleury et Martine Constans, tome II [études XI à XX, 2445 actes], Paris, Archives nationales, 2010, notice n°613 (instrument de recherche imprimé dématérialisé, certaines notices sont plus détaillées dans la version intégrale accessible en ligne par la rubrique 'Autres instruments de recherche', voir contexte dans le Plan d’orientation général - Notaires de Paris, guides thématiques du Minutier).
      De Aguixx, Melchior; Wittenbroot, Guillaume
    - Constitution par Claude Watier, demeurant rue Quincampoix, âgé de plus de vingt-cinq ans, et par Denis Caignet, ordinaire de la musique de la chambre du roi, tuteur de Catherine, Nicole, Jean, Marguerite et Guillaume Watier, enfants et héritiers avec ledit Claude de défunts Claude Watier, huissier au parlement, et Anne Berthelot, à Louis de Machault, conseiller du roi et maître en sa chambre des comptes, demeurant rue Court-au-Vilain, de 250 livres de rente moyennant 4.000 livres., 18 février 1619; MC/ET/XIV/25
      Documents du Minutier central concernant l'histoire de la musique (1600-1650), par Madeleine Jurgens, tome II [études XI à XX, 1900 actes], Paris, Archives nationales, 1974, p. 161 (instrument de recherche imprimé dématérialisé, certaines notices sont plus détaillées dans la version intégrale accessible en ligne par la rubrique 'Autres instruments de recherche', voir contexte dans le Plan d’orientation général - Notaires de Paris, guides thématiques du Minutier).
      Watier, Claude; Caignet, Denis
    - Accord entre Melchior De Aguixx, marchand, et Guillaume Wittenbroot relatif à leur compte. De Aguixx nomme pour arbitre Charles Morisse, marchand lapidaire, et Wittenbroot, André de Wiers, marchand. Le contrevenant paiera 1 000 l. d'amende dont 500 à l'aquiesçant et 500 aux pauvres. À la suite: - 1619, 28 mars.- Déclaration des arbitres disant connaître les lettres de change, comptes et factures, selon lesquels Wittenbroot doit à De Aguixx 9 421 l.7 s. payables le 31 juillet, 28 mars 1619; MC/ET/XIV/25
      Documents du Minutier central concernant les peintres, sculpteurs et graveurs au XVIIe siècle (1600-1650), par Marie-Antoinette Fleury et Martine Constans, tome II [études XI à XX, 2445 actes], Paris, Archives nationales, 2010, notice n°614 (instrument de recherche imprimé dématérialisé, certaines notices sont plus détaillées dans la version intégrale accessible en ligne par la rubrique 'Autres instruments de recherche', voir contexte dans le Plan d’orientation général - Notaires de Paris, guides thématiques du Minutier).
      De Aguixx, Melchior
  - Minutes. 1620, MC/ET/XIV/26; registre